---
title: "Tarea 9"
author: "Martin Santamaria"
date: "29/5/2020"
output: html_document
---

```{r setup, include=FALSE}
Sys.setenv(RETICULATE_PYTHON = "/Python38")
library(reticulate)
knitr::opts_chunk$set(echo = TRUE)
knitr::opts_chunk$set(engine.path = list(octave = "/Octave/Octave-5.2.0/mingw64/bin/octave-cli-5.2.0.exe"))
```

### Pregunta 3

- $|A| = \begin{vmatrix} 
\alpha & \alpha & \beta & \beta \\ 
\beta & \beta & \alpha & \alpha \\
\alpha & \beta & \beta & \alpha \\
\beta & \alpha & \beta & \alpha 
\end{vmatrix}$

Observando este determinante, si $\alpha = \beta$, entonces todos los términos de la matriz son iguales, por tanto $rg(A) = 1$, siempre que $\alpha \ne 0$ o $\beta \ne 0$. Caso contrario, $rg(A) = 0$

Si $\alpha \ne \beta$, tenemos que el rango de $A$ es $4$.

$\therefore \left\{\begin{array}{rr} rg(A) = 0 & \text{si $\alpha = \beta = 0$} \\ rg(A) = 1 & \text{si $\alpha = \beta \ne 0$} \\ rg(A) = 4 & \text{si $\alpha \ne \beta$} \end{array}\right.$

- $|B| = \begin{vmatrix} 
\alpha & 0 & 0 & \beta \\ 
\beta & \alpha & 0 & 0 \\
0 & 0 & \beta & \alpha 
\end{vmatrix}$

Como esta matriz tiene 4 columnas y tres filas, su rango no puede ser mayor a 3. Ahora tomemos los siguientes subdeterminantes y calculemoslos.

$\begin{vmatrix} 
\alpha & 0 & 0 \\ 
\beta & \alpha & 0 \\
0 & 0 & \beta 
\end{vmatrix}$

$\begin{vmatrix} 
0 & 0 & \beta \\ 
\alpha & 0 & 0 \\
0 & \beta & \alpha 
\end{vmatrix}$

Resolviendo por Sarrus obtenemos los siguientes resultados

$\alpha^2\beta$

$\alpha\beta^2$

De estos resultados sale que si $\alpha \ne 0$ y $\beta \ne 0$ entonces $B$ tiene rango $3$.

Ahora veamos que pasa cuando $\alpha = 0$ o $\beta = 0$

En este caso tomamos el siguiente subdeterminante de orden $2$

$\begin{vmatrix} 
\alpha & 0 \\ 
\beta & \alpha
\end{vmatrix}$

Si $\beta = 0$ y $\alpha \ne 0$ entonces la matriz tiene rango $2$. Esto concuerda con el determinante de orden $3$ analizado anteriormente, donde es cero si $\beta = 0$.

Si $\alpha = 0$ y $\beta = 0$ entonces $rg(B) = 0$

$\therefore \left\{\begin{array}{rr} rg(B) = 0 & \text{si $\alpha = \beta = 0$} \\ rg(B) = 2 & \text{si $\alpha \ne 0$ y $\beta = 0$} \\ rg(B) = 3 & \text{si $\alpha \ne 0$ y $\beta \ne 0$} \end{array}\right.$

- $|C| = \begin{vmatrix} 
1 & \alpha & -1 & 2 \\ 
2 & -1 & \beta & 5 \\
1 & 10 & -6 & 1 
\end{vmatrix}$

Al igual que en el caso anterior, como esta matriz tiene 4 columnas y tres filas, su rango no puede ser mayor a 3. Ahora tomemos los siguientes subdeterminantes y calculemoslos.

$\begin{vmatrix} 
1 & \alpha & -1 \\ 
2 & -1 & \beta \\
1 & 10 & -6 
\end{vmatrix}$

$\begin{vmatrix} 
\alpha & -1 & 2 \\ 
-1 & \beta & 5 \\
10 & -6 & 1 
\end{vmatrix}$

Resolviendo por Sarrus e igualando a cero obtenemos las siguientes ecuaciones

$12\alpha - 10\beta + \alpha\beta = 15$

$30\alpha - 20\beta + \alpha\beta = 39$

Tenemos un sistema de 2 ecuaciones con dos incógnitas. Procedemos a resolverlo

$12\alpha + \beta(-10 + \alpha) = 15$

$30\alpha + \beta(-20 + \alpha) = 39$

Despejamos $\beta$ de la segunda

$\beta = \frac{(39 \ - \ 30\alpha)}{(-20 \ + \ \alpha)}$

Reemplazamos $\beta$ en la primera

$12\alpha + \frac{(-390 \ + \ 300\alpha \ + \ 39\alpha \ - \ 30\alpha^2)}{(\alpha \ - \ 20)} = 15$

$12\alpha^2 - 240\alpha - 390 + 300\alpha + 39\alpha - 30\alpha^2 = 15(\alpha - 20)$

$-18\alpha^2 + 99\alpha - 390 = 15\alpha - 300$

$-18\alpha^2 + 84\alpha - 90 = 0$

Resolviendo esta ecuación cuadrática obtenemos $\alpha = 3$ y $\alpha = \frac{5}{3}$. Reemplazando en la ecuación de $\beta$ obtenida anteriormente, obtenemos $\beta = 3$ y $\beta = \frac{3}{5}$ respectivamente.

Por tanto, con $\alpha \ne 3$ y $\beta \ne 3$ o $\alpha \ne \frac{5}{3}$ y $\beta \ne \frac{3}{5}$ tenemos que $rg(C) = 3$

Ahora bien, con $\alpha = 3$ y $\beta = 3$ o $\alpha = \frac{5}{3}$ y $\beta = \frac{3}{5}$ el determinante de $C$ es cero. Analicemos pues, los siguientes subdeterminantes

$\begin{vmatrix} 
1 & \alpha \\ 
2 & -1
\end{vmatrix}$

$\begin{vmatrix} 
-1 & 2 \\ 
\beta & 5
\end{vmatrix}$

En cualquiera de ambos casos vemos que los determinantes son distintos de cero. Con lo cual $rg(C) = 2$

$\therefore \left\{\begin{array}{rr} rg(C) = 3 & \text{si $\alpha \ne 3$ y $\beta \ne 3$ o $\alpha \ne \frac{5}{3}$ y $\beta \ne \frac{3}{5}$} \\ rg(C) = 2 & \text{si $\alpha = 3$ y $\beta = 3$ o $\alpha = \frac{5}{3}$ y $\beta = \frac{3}{5}$} \end{array}\right.$

### Pregunta 4

Para este ejercicio, haré uso de `Octave` para facilitar el cálculo de determinantes de orden grande. Se pueden resolver tranquilamente a mano por la cantidad de ceros que contiene, pero deseo hacer énfasis en el resultado final.

Calculemos unos cuantos determinantes y veamos que resultado nos devuelven

```{octave}
A = [0 1 0 0 0 0 0 0; 1 0 2 0 0 0 0 0; 0 1 0 3 0 0 0 0; 0 0 1 0 4 0 0 0; 0 0 0 1 0 5 0 0; 0 0 0 0 1 0 6 0; 0 0 0 0 0 1 0 7; 0 0 0 0 0 0 1 0];
B = [0 1 0 0 0 0 0; 1 0 2 0 0 0 0; 0 1 0 3 0 0 0; 0 0 1 0 4 0 0; 0 0 0 1 0 5 0; 0 0 0 0 1 0 6; 0 0 0 0 0 1 0];
C = [0 1 0 0 0 0; 1 0 2 0 0 0; 0 1 0 3 0 0; 0 0 1 0 4 0; 0 0 0 1 0 5; 0 0 0 0 1 0];
D = [0 1 0 0 0; 1 0 2 0 0; 0 1 0 3 0; 0 0 1 0 4; 0 0 0 1 0];
E = [0 1 0 0; 1 0 2 0; 0 1 0 3; 0 0 1 0];
G = [0 1 0; 1 0 2; 0 1 0];
H = [0 1; 1 0];
I = [0];
det(A)
det(B)
det(C)
det(D)
det(E)
det(G)
det(H)
det(I)
```

Para los determinantes de orden par, tenemos una sucesión del doble factorial sobre los números $x \in \mathbb{N}$ impares. Por tanto, para el determinante de orden $n$

$\left\{\begin{array}{rr} 0 & \text{si $n$ es impar} \\ (-1)^{\frac{n(n+1)}{2}}(n-1)!! & \text{si $n$ es par} \end{array}\right.$

Donde el doble factorial para los números impares es

$n!! = \prod_{k=1}^{\frac{n+1}{2}}(2k-1)$

### Pregunta 5

Resolveremos las matrices $C$ y $D$ utilizando `Python` en el primer caso y `R` para el segundo.

- $C$

```{python}
import numpy as np

C = np.array([[1,2,3,4],[4,3,-2,-1],[1,-2,-3,4],[0,0,4,0]])

np.linalg.matrix_rank(C)
```

Como la matriz es de rango máximo, entonces $|C| \ne 0$ y $\exists \ \ C^{-1}$

```{python}
np.linalg.det(C)
np.linalg.inv(C)
```

- $D$

```{r}
library(matlib)

D = rbind(c(9,7,1,4,2), c(6,5,7,4,3), c(1,9,2,6,5), c(2,1,0,-1,-2), c(9,7,5,3,1))
qr(D)$rank
```

Igual que la matriz $C$, la matriz $D$ es de rango máximo y por tanto $|D| \ne 0$ y $\exists \ \ D^{-1}$

```{r}
det(D)
inv(D)
```
