---
title: "Prueba Octave"
author: "Martin Santamaria"
date: "23/4/2020"
output: html_document
---

```{r setup, include=FALSE}
Sys.setenv(RETICULATE_PYTHON = "/Python38")
library(reticulate)
knitr::opts_chunk$set(echo = TRUE)
knitr::opts_chunk$set(engine.path = list(octave = "/Octave/Octave-5.2.0/mingw64/bin/octave-cli-5.2.0.exe"))
```

#### En `Papel`

$z = (\sqrt{3} + i)^6$

La forma polar de un número complejo $z$ es $z = |z|e^{\theta i}$ donde $\theta$ es el argumento principal de $z$ ($Arg(z)$) donde $Arg(z) \in (-\pi, \pi]$

Llamo $z_1$ al número complejo dentro del paréntesis y lo paso a la forma polar.

$z_1 = \sqrt{3} + i$

$|z| = \sqrt{(\sqrt{3})^2+1^2} = 2$ 

La parte real de $z_1$ está sobre el eje positivo de $x$ y la parte imaginaria está sobre el eje positivo de $y$. Por tanto $\theta = arctan \left( \frac{1}{\sqrt{3}} \right) = \frac{\pi}{6}$

Así la forma polar de $z_1$ nos queda

$z_1 = 2e^{\frac{\pi}{6}i}$

Operando el exponente $z$ nos queda

$z = (z_1)^6 = 64e^{\pi i} \ \ \therefore Arg(z) = \pi$

#### En `R`

```{r}
Arg((sqrt(3)+1i)^6)
```

#### En `Octave`

```{octave}
arg((sqrt(3)+i)^6)
```

#### En `Python`

```{python}
import cmath
import math

cmath.phase((math.sqrt(3)+1j)**6)
```

```{r}
library("polynom")
p = polynomial(coef = c(1,-6,0,0,1))
q = polynomial(coef = c(0,-5,0,3))
r= polynomial(coef = c(2,0,-1,0,1))
p
length(p) - 1
s = p/q-r
predict(s,0)
```

```{python}
import sympy
```
