---
title: "Tarea 1"
author: "Martin Santamaria"
date: "29/4/2020"
output: html_document
---

```{r setup, include=FALSE}
Sys.setenv(RETICULATE_PYTHON = "/Python38")
library(reticulate)
knitr::opts_chunk$set(echo = TRUE)
knitr::opts_chunk$set(engine.path = list(octave = "/Octave/Octave-5.2.0/mingw64/bin/octave-cli-5.2.0.exe"))
```

## Pregunta 1

#### ¿Son los números enteros, Z, un cuerpo? ¿Por qué? Razona tu respuesta

No. Los números enteros $\mathbb{Z}$ No son un cuerpo por no presentar una de las propiedades necesarias para ser considerado un cuerpo, que es la propiedad de tener un inverso tal que $\forall a \in \mathbb{K}, \ a \ne 0 \ \exists \ a^{-1}$ tal que $a \cdot a^{-1} = a^{-1} \cdot a = 1$. Los números racionales que si poseen inverso, no pertenecen al conjunto de los números enteros y por eso, estos mismos, no conforman un cuerpo. Es así que por ejemplo, el número $2$ que si bien pertenece a los entero, su inverso $\frac{1}{2} \notin \mathbb{Z}$

## Pregunta 2

#### Realiza las siguientes sumas a mano y comprueba tu respuesta en R, Python u Octave:

La suma de números complejos se realiza de la siguiente manera: $(a,b)+(c,d) = (a+c,b+d)$ $\qquad a,b,c,d\in\mathbb{R}$

- $(2+3i)+(1+i)$

Operando en su forma binómica nos queda:

$(2+1)+(3+1)i = 3+4i$

Verificamos en `R`

```{r}
a = 2+3i
b = 1+1i
c = a+b
c
```

- $(1+i)+(1-i)$

Operando en su forma binómica nos queda:

$(1+1)+(1-1)i = 2+0i$

Verificamos en `Python`

```{python}
a = 1+1j
b = 1-1j
c = a+b
c
```

- $(x^2+x+1)+(x-1)$

Aquí tenemos a un polinomio. La suma de polinomios se realiza de la siguiente manera: $p(x)+q(x)=(a_0+b_0)+(a_1+b_1)x+\cdots+(a_n+b_n)x^n$

$(x^2+x+1)+(x-1) = x^2 + x + x + 1 - 1 = x^2 + 2x$

Verificamos en `Octave`

```{octave}
p = [1,1,1]
q = [1,-1]
gradoP = length(p)-1
gradoQ = length(q)-1
p = [zeros(1, gradoQ-gradoP), p]
q = [zeros(1, gradoP-gradoQ), q]
suma = p+q
polyout(suma,'x')
```

## Pregunta 3

#### Realiza los siguientes productos a mano y comprueba tu respuesta en R, Python u Octave:

El producto de números complejos se realiza de la siguiente manera: $(a+bi)\cdot(c+di) = (ac-bd)+(ad+bc)i$ $\qquad a,b,c,d\in\mathbb{R}$

El producto de dos polinomios viene dado por $p(x)q(x)$ que es el polinomio $c_0+c_1(x)+\cdots+c_{nm}x^{n+m}$ donde $c_j=a_0b_j+a_1b_{j-1}+\cdots+a_jb_0$ $\quad j=0,1,\dots,n+m$

- $(2+3i)\cdot(1+i)$
 
$(2-3)+(2+3)i = -1 + 5i$
 
Verificamos en `R`

```{r}
a = 2+3i
b = 1+1i
c = a*b
c
```

- $(1+i)\cdot(1-i)$

$(1-(-1))+(-1+1)i = 2+0i$

Verificamos en `Octave`

```{octave}
a = 1+i
b = 1-i
a*b
```

- $(x^2+x+1)\cdot(x-1)$

$(x^2+x+1)\cdot(x-1) = x^2\cdot x - x^2 + x \cdot x - x + x - 1 = x^3 - 1$

Verificamos en `Python`

```{python}
import numpy as np

p = np.poly1d([1,1,1])
q = np.poly1d([1,-1])
p*q
```

- $(x+1)^2$

$(x+1)^2 = x^2+2x+1$

Verificamos en `R`

```{r}
library(polynom)
p = polynomial(coef = c(1,1))
p^2
```

- $(x+1)\cdot(x-1)$

$(x+1)\cdot(x-1) = x^2 - x + x - 1 = x^2 - 1$

Verificamos en `R`

```{r}
p = polynomial(coef = c(1,1))
q = polynomial(coef = c(-1,1))
p*q
```

## Pregunta 4

#### Calcula el módulo de los siguientes números complejos (realizando primero las operaciones pertinentes):

El módulo de un número complejo se calcula como $|z| = \sqrt{(a)^2+(b)^2}$ donde $a$ es la parte real del número complejo y $b$ la parte imaginaria.

- $2+3i$

$|z|=\sqrt{2^2+3^2} = \sqrt{13} \simeq 3.605$

Verificamos en `Octave`

```{octave}
z = 2+3i
abs(z)
```

- $i$

$|z|=\sqrt{0^2+1^2} = \sqrt{1} = 1$

Verificamos en `Python`

```{python}
z = 1j
abs(z)
```

- $(2+3i)+(1+i)$

$z = (2+3i)+(1+i) = 3+4i$

$|z| = \sqrt{3^2+4^2} = \sqrt{25} = 5$

Verificamos en `R`

```{r}
p = 2+3i
q = 1+1i
z = p+q
abs(z)
```

- $(1+i)+(1-i)$

$z = (1+i)+(1-i) = 2+0i$

$|z| = \sqrt{2^2} = 2$

Verificamos en `Octave`

```{octave}
p = 1+i
q = 1-i
z = p+q
abs(z)
```

- $(2+3i)\cdot(1+i)$

$z = (2+3i)\cdot(1+i) = (2-3)+(2+3)i = -1+5i$

$|z| = \sqrt{(-1)^2+5^2} = \sqrt{26} \simeq 5.099$

Verificamos en `R`

```{r}
p = 2+3i
q = 1+1i
z = p*q
abs(z)
```

- $(1+i)\cdot(1-i)$

$z = (1+i)\cdot(1-i) = (1-(-1))+(-1+1)i = 2+0i$

$|z| = \sqrt{2^2} = 2$

Verificamos en `Python`

```{python}
p = 1+1j
q = 1-1j
z = p*q
abs(z)
```

## Pregunta 5

#### Indica el grado de los siguientes polinomios (realizando primero las operaciones pertinentes):

El grado de un polinomio es el mayor exponente de las $x$ que acompañan a los coeficientes. En caso de tratarse de un polinomio constante, el grado del mismo es $0$.

- $2x+2$

El grado es 1

En `R`

```{r}
p = polynomial(coef = c(2,1))
length(p)-1
```

- $x^5+3x+2$

El grado es 5

En `Python`

```{python}
import sympy as sp
x = sp.symbols('x')
p = sp.Poly(2+3*x+x**5)
p.degree()
```

- $(x^2+x+1)(x-1)$

$(x^2+x+1)(x-1) = x^2\cdot x - x^2 + x \cdot x - x + x - 1 = x^3 - 1$

El grado es 3

En `Octave`

```{octave}
p = [1,1,1]
q = [1,-1]
s = conv(p,q)
length(s)-1
```

- $(x+1)^2$

$(x+1)^2 = x^2+2x+1$

El grado es 2

En `R`

```{r}
p = polynomial(coef = c(1,1))
s = p^2
s
length(s)-1
```

- $(x+1)(x-1)$

$(x+1)(x-1) = x^2 - x + x - 1 = x^2 - 1$

El grado es 2

En `Python`

```{python}
p = np.poly1d([1,1])
q = np.poly1d([1,-1])
s = p*q
s.order
```

## Pregunta 6

#### ¿Son iguales los siguientes polinomios?

- $(x+1)^2$ y $x^2+1$

$(x+1)^2 = x^2+2x+1$

$\therefore$ no son iguales

En `R`

```{r}
p = polynomial(coef = c(1,1))
q = polynomial(coef = c(1,0,1))
p^2==q
```

- $(x+1)^2$ y $x^2+2x+1$

$(x+1)^2 = x^2+2x+1$

$\therefore$ son iguales

En `Python`

```{python}
p = np.poly1d([1,1])
q = np.poly1d([1,2,1])
p**2==q
```

- $(x+1)^3$ y $x^3+1$

$(x+1)^3 = x^3+3x^2+3x+1$

$\therefore$ no son iguales

En `R`

```{r}
p = polynomial(coef = c(1,1))
q = polynomial(coef = c(1,0,0,1))
p^3==q
```

- $(x+1)^3$ y $x^3+3x^2+3x+1$

$(x+1)^3 = x^3+3x^2+3x+1$

$\therefore$ son iguales

En `Python`

```{python}
p = np.poly1d([1,1])
q = np.poly1d([1,3,3,1])
p**3==q
```

- $(x+1)(x-1)$ y $x^2-1$

$(x+1)(x-1) = x^2-1$

$\therefore$ son iguales

En `R`

```{r}
p = polynomial(coef = c(1,1))
q = polynomial(coef = c(-1,1))
r = polynomial(coef = c(-1,0,1))
p*q==r
```

- $(x-1)^2$ y $x^2-2x+1$

$(x-1)^2 = x^2-2x+1$

$\therefore$ son iguales

En `Python`

```{python}
p = np.poly1d([1,-1])
q = np.poly1d([1,-2,1])
p**2==q
```

## Pregunta 7

#### Encuentra las raíces de los siguientes polinomios:

- $2x+2$

En `Octave`

```{octave}
p = [2,2]
roots(p)
```

- $x^5+3x+2$

En `Python`

```{python}
p = np.poly1d([1,0,0,0,3,2])
print(p)
p.r
```

- $(x^2+x+1)(x-1)$

En `R`

```{r}
p = polynomial(coef = c(1,1,1))
q = polynomial(coef = c(-1,1))
s = p*q
polyroot(s)
```

- $(x+1)^2$

En `Python`

```{python}
p = np.poly1d([1,1])
s = p**2
s.r
```

- $(x+1)(x-1)$

En `R`

```{r}
p = polynomial(coef = c(1,1))
q = polynomial(coef = c(-1,1))
s = p*q
polyroot(s)
```
