---
title: "Vectores"
author: "Martin Santamaria"
date: "5/6/2020"
output: html_document
---

```{r setup, include=FALSE}
Sys.setenv(RETICULATE_PYTHON = "/Python38")
library(reticulate)
knitr::opts_chunk$set(echo = TRUE)
knitr::opts_chunk$set(engine.path = list(octave = "/Octave/Octave-5.2.0/mingw64/bin/octave-cli-5.2.0.exe"))
```

```{r include=FALSE}
library(pracma)
library(matlib)

productoEscalar = function(x,y){
  if (length(x) == length(y)){
    sum(x*y)
  }else{
    print("ERROR: No se puede calcular el producto escalar de estos dos vectores porque 
          no son de la misma dimensión")
  }
}

distancia = function(x,y){
  if (length(x) == length(y)){
    Norm(x-y)
  }else{
    print("ERROR: No se puede calcular la distancia entre estos dos puntos porque 
          no son de la misma dimensión")
  }
}

angleRad = function(x,y){
  if (length(x) == length(y)){
    acos(productoEscalar(x,y)/(Norm(x)*Norm(y)))
  }else{
    print("ERROR: No se puede calcular el ángulo entre estos dos vectores porque 
          no son de la misma dimensión")
  }
}

AngleRad2d = function(x){
  if (length(x) == 2){
    atan(x[2]/x[1])
  }else{
    print("ERROR: No se puede calcular el ángulo de este vector con el eje OX porque no es de dimensión 2")
  }
}

AngleGrad2d = function(x){
  if (length(x) == 2){
    atan(x[2]/x[1])*360/(2*pi)
  }else{
    print("ERROR: No se puede calcular el ángulo de este vector con el eje OX porque no es de dimensión 2")
  }
}

proyeccionOrt = function(u,v){
  if (length(u) == length(v)){
    productoEscalar(u,v)/Norm(u)^2*u
  }else{
    print("ERROR: No se puede calcular la proyección ortogonal de v sobre 
          u porque no son de la misma dimensión")
  }
}

productoVectorial= function(x,y){
  if (length(x) == length(y) & length(x) == 3){
    c(x[2]*y[3] - x[3]*y[2], -(x[1]*y[3]-x[3]*y[1]), x[1]*y[2]-x[2]*y[1])
  }else{
    print("No se cumplen las condiciones necesarias para calcular el 
          producto vectorial de estos dos vectores")
  }
}

productoMixto = function(x,y,z){
  if (length(x) == length(y) & length(x) == length(z) & length(x) == 3){
    det(rbind(x,y,z))
  }else{
    print("No se cumplen las condiciones necesarias para calcular el 
          producto mixto de estos tres vectores")
  }
}
```

```{python include=FALSE}
import numpy as np
import math

def productoEscalar(x,y):
  if len(x) == len(y):
    suma = 0
    for i in range(0,len(x)):
      suma = suma + x[i]*y[i]
    return suma
  else:
   return "ERROR: las longitudes de los vectores no coinciden"
   
def distancia(x,y):
  if len(x) == len(y):
    dist =  np.linalg.norm(x-y)
    return dist
  else:
   return "ERROR: las longitudes de los vectores no coinciden"
   
def angleRad(x,y):
  if len(x) == len(y):
    angle = math.acos(round((productoEscalar(x,y)/(np.linalg.norm(x)*np.linalg.norm(y))),3))
    return angle
  else:
    return "ERROR: Las dimensiones no coinciden" 
    
def angleGrad(x,y):
  if len(x) == len(y):
    angle = math.acos(round((productoEscalar(x,y)/(np.linalg.norm(x)*np.linalg.norm(y))),3))
    return angle/(2*math.pi)*360
  else:
    return "ERROR: Las dimensiones no coinciden" 

def proyeccionOrt(u,v):
  if len(u) == len(v):
    proy = (productoEscalar(u,v)/pow(np.linalg.norm(u),2))*u
    return proy
  else:
    return "ERROR: Las dimensiones no coinciden"

def productoVectorial(x,y):
  if len(x) == len(y) and len(x) == 3:
    z = np.array([x[1]*y[2] - x[2]*y[1], -(x[0]*y[2]-x[2]*y[0]), x[0]*y[1]-x[1]*y[0]])
    return z
  else:
    return "ERROR"
    
def productoMixto(x,y,z):
  if len(x) == len(y) and len(x) == len(z) and len(z) == 3:
    return np.linalg.det(np.array([x,y,z]))
  else:
    return "ERROR"
```

### Pregunta 1

De izquierda a derecha por fila de vectores

```{r}
# Vector p
p = c(4,2)
Norm(p)
AngleGrad2d(p)

# Vector q
q = c(2,-6)
Norm(q)
AngleGrad2d(q)

# Vector r
r = c(-4,3)
Norm(r)
AngleGrad2d(r)

# Vector s
s = c(0,5)
Norm(s)
AngleGrad2d(s)

# Vector t
t = c(-4,0)
Norm(t)
AngleGrad2d(t)

# Vector u
u = c(-3,-5)
Norm(u)
AngleGrad2d(u)

# Vector v
v = c(0,-3)
Norm(v)
AngleGrad2d(v)

# Vector w
w = c(4,-3)
Norm(w)
AngleGrad2d(w)

# Vector x
x = c(2,5)
Norm(x)
AngleGrad2d(x)

# Vector y
y = c(4,0)
Norm(y)
AngleGrad2d(y)

# Vector z
z = c(-7,-3)
Norm(z)
AngleGrad2d(z)
```

### Pregunta 2

```{r}
# Primer vector
A = c(1,2)
B = c(2,5)
AB = B - A
Norm(AB)
AngleGrad2d(AB)

# Segundo vector
A = c(-8,2)
B = c(-5,-6)
AB = B - A
Norm(AB)
AngleGrad2d(AB)

# Tercer vector
A = c(2,-2)
B = c(1,-5)
AB = B - A
Norm(AB)
AngleGrad2d(AB)
```

### Pregunta 11

```{r}
x = c(1,2,1)
y = c(−1,0,3)
z = c(2,1,-4)
u = c(-3,-2,4)
A = cbind(x,y,z)
AB = cbind(A,u)

qr(A)$rank
qr(AB)$rank
```

El rango de la matriz $A$ es distinto del de la matriz ampliada $AB$. Por tanto, el vector $\vec{u}$ no es combinación lineal de $\vec{x}$, $\vec{y}$ y $\vec{z}$. 

```{r}
B = cbind(x,y)
BC = cbind(B,z)

qr(B)$rank
qr(BC)$rank
```

El rango de la matriz $B$ es igual al de la matriz ampliada $BC$. Por tanto, el vector $\vec{z}$ es combinación lineal de $\vec{x}$ e $\vec{y}$. 

```{r}
Solve(B, z, fractions = TRUE)
```

$\therefore a(1,2,1) + b(−1,0,3) = (2,1,-4)$ con $a = \frac{1}{2}$ y $b = -\frac{3}{2}$

### Pregunta 12

```{r}
P = c(3,0,0)
Q = c(0,2,0)
R = c(0,0,-4)
S = c(3,-2,4)
PQ = Q - P
RS = S - R
PS = S - P
```

- Norma de los vectores

```{r}
# PQ
Norm(PQ)

# RS
Norm(RS)

# OP
Norm(P)

# OR
Norm(R)
```

La norma de los vectores coincide con la distancia de los puntos que definen el origen y extremo de los mismos.

- Vectores unitarios

```{r}
# Vector unitario de PQ
uPQ = (1/Norm(PQ))*PQ
uPQ

# Vector unitario de RS
uRS = (1/Norm(RS))*RS
uRS

# Vector unitario de OP
uOP = (1/Norm(P))*P
uOP

# Vector unitario de OR
uOR = (1/Norm(Q))*Q
uOR
```

- Combinación lineal de $OP$ y $OR$ con $PQ$

```{r}
A = cbind(P,R)
AB = cbind(A,PQ)

qr(A)$rank
qr(AB)$rank
```

Los rangos no son iguales, $\therefore \nexists \ a, b \in \mathbb{R} \ / a(3,0,0) + b(0,0,-4) = (-3,2,0)$ 

- Combinación lineal de $OP$, $OR$ y $PS$ con $PQ$

```{r}
B = cbind(P,R,PS)
BC = cbind(B,PQ)

qr(B)$rank
qr(BC)$rank
```

Los rangos son iguales, $\therefore \exists \ a, b \in \mathbb{R} \ / a(3,0,0) + b(0,0,-4) + c(0,-2,4) = (-3,2,0)$ 

```{r}
Solve(B, PQ, fractions = TRUE)
```

$\therefore a = b = c = -1$

### Pregunta 15

Pasemos a `Python` ahora

```{python}
u = np.array([1,2,-3])
v = np.array([-2,-1,4])
w = np.array([0,2,0])
z = np.array([1,0,-3])
```

```{python}
print(f"u * u = {productoEscalar(u,u)}")
print(f"u * (-u) = {productoEscalar(u,-u)}")
print(f"(u + v) * (w + z) = {productoEscalar((u+v),(w+z))}")
print(f"(u - w) * (v - z) = {productoEscalar((u-w),(v-z))}")
print(f"||u|| = {np.linalg.norm(u)}")
print(f"||z|| = {np.linalg.norm(z)}")
print(f"||u + v − w + z|| = {np.linalg.norm((u+v-w+z))}")
```

### Pregunta 16

```{python}
A = np.array([2,-3])
B = np.array([-2,5])
```

Distancia entre $A$ y $B$

```{python}
np.linalg.norm((B-A))
```

### Pregunta 17

```{python}
u = np.array([1,2])
v = np.array([-2,1])
print(f"u * v = {productoEscalar(u,v)}")
print(f"Ángulo entre u, v = {angleGrad(u,v)}")
```

El producto escalar es 0, por tanto ambos vectores son ortogonales. El ángulo que forman es $\frac{\pi}{2}$ o $90°$

```{python}
u = np.array([1,-1,1])
v = np.array([-1,1,-1])
print(f"u * v = {productoEscalar(u,v)}")
print(f"Ángulo entre u, v = {angleGrad(u,v)}")
```

El producto escalar no es 0, por tanto ambos vectores **no** son ortogonales. El ángulo que forman es $\pi$ o $180°$

$\vec{u} = (a,-b,1)$

$\vec{v} = (b,a,0)$

$\langle\vec{u},\vec{v}\rangle = (a,-b,1) \cdot (b,a,0) = ab - ab + 0 = 0$

El producto escalar es 0, por tanto ambos vectores son ortogonales. El ángulo que forman es $\frac{\pi}{2}$ o $90°$

